【裁判字號】    97,交簡上,7
【裁判日期】    970131
【裁判案由】    公共危險
【裁判全文】
臺灣屏東地方法院刑事判決             97年度交簡上字第7號
上  訴  人
即  被  告  甲○○
上列上訴人因公共危險案件，不服本院96年度交簡字第714 號，
中華民國96年11月28日第一審刑事簡易判決（96年度偵字第6510
號），提起上訴，本院判決如下：
    主  文
上訴駁回。
    事實及理由
一、本案經合議庭審理結果，認原審以上訴人即被告犯服用酒類
    ，不能安全駕駛動力交通工具而駕駛罪，量處拘役59日，如
    易科罰金，以新台幣1,000 元折算1 日，認事、用法及量刑
    均無不當，應予維持，爰引用第一審判決書記載之事實、證
    據及理由（如附件）。
二、被告上訴理由雖以原判決量刑過重為由，請求撤銷改判較輕
    之刑度，並為緩刑之宣告云云。
三、惟查本件被告所犯修正前刑法第185 條之3 服用酒類，不能
    安全駕駛動力交通工具而駕駛罪，其法定本刑為1 年以下有
    期徒刑、拘役或3 萬元以下罰金。原審斟酌上開法定刑度，
    並審酌被告體內酒精含量高達每公升1.02565 毫克，足見其
    酒醉程度不輕，所造成之危險性不低，復考量被告素行、飲
    酒動機，酒後駕車之情節及其犯後態度等情，量處拘役59日
    ，尚稱妥適，並無過重之情。被告上訴主張原判決量刑過重
    而主張原判決不當，求予撤銷改判，並無理由，應予駁回。
四、被告酒醉程度非輕，原審僅判處拘役刑，竟空言指摘原審判
    決過重，又於本院審理時強調因為慶祝生日而飲酒，企圖以
    此合理化其違法行為，毫無反省之意，自無予以宣告緩刑之
    必要。
五、又被告行為後，刑法第185 條之3 已於97年1 月2 日修正公
    布，修正後該條之法定刑為「1 年以下有期徒刑、拘役或科
    或併科15萬元以下罰金」，與修正前規定「1 年以下有期徒
    刑、拘役或3 萬元以下罰金」之法定刑比較，以修正前即行
    為時之規定較有利於被告，應依刑法第2 條第1 項前段之規
    定適用行為時即修正前刑法第185 條之4 之規定處罰，原審
    雖未及比較新舊法之適用，然此與判決結果不生影響，是本
    件仍應予維持，附此指明。
六、依刑事訴訟法第455 條之1 第1 項、第3 項、第368 條、第
    373 條，判決如主文。
本案經檢察官許英輝到庭執行職務
中    華    民    國    97    年    1     月    31    日
                  交通法庭    審判長法  官  黃國永
                                    法  官  陳松檀
                                    法  官  陳海寧
以上正本證明與原本無異。
不得上訴。
中    華    民    國    97    年    1     月    31    日
                                    書記官  滕一珍
附錄本判決論罪科刑法條全文：
中華民國刑法第185條之3
服用毒品、麻醉藥品、酒類或其他相類之物，不能安全駕駛動力
交通工具而駕駛者，處1 年以下有期徒刑、拘役或3 萬元以下罰
金。


司法院資訊處製作；財團法人民間司法改革基金會備份。
